【裁判字號】    97,易,691
【裁判日期】    970319
【裁判案由】    竊盜
【裁判全文】
臺灣臺中地方法院刑事判決               97年度易字第691號
公  訴  人  臺灣臺中地方法院檢察署檢察官
被      告  甲○○
                      7號
上列被告因竊盜案件，經檢察官提起公訴（97年度偵字第1408號
），本院判決如下：
    主    文
甲○○共同竊盜，累犯，處有期徒刑伍月，如易科罰金，以新臺
幣壹仟元折算壹日。
    犯罪事實
一、甲○○曾因竊盜案件，經臺灣高等法院臺中分院以92年度上
    易字第1885號判決判處有期徒刑1年確定，甫於民國94年2月
    11日縮刑期滿而執行完畢；詎猶不知悔改，復夥同另1名姓
    名年籍不詳之成年女子，共同基於意圖為自己不法所有之犯
    意聯絡，於96年12月20日上午10時許，一同在臺中縣豐原市
    ○○街23巷內之菜市場內，趁乙○○在賣衣攤挑選衣服，且
    人潮擁擠時，由甲○○近身徒手竊取乙○○置於右邊背心口
    袋內之皮包1只（內有現金3,066元及汽車鑰匙1串），得手
    後，旋即將該皮包傳遞予該名姓名年籍不詳之成年女子攜離
    現場；適乙○○欲結帳時發現上開皮包不見，左右探尋之際
    ，經在場之另名婦人告知係欲逃離現場之甲○○所竊取後，
    乙○○旋即將乙○○攔下，並帶至臺中縣警察局豐原分局豐
    原派出所報警處理。
二、案經乙○○訴請臺中縣警察局豐原分局報告臺灣臺中地方法
    院檢察署檢察官偵查起訴。
    理  由
一、訊據被告甲○○矢口否認涉有上揭竊盜犯行，辯稱：伊當天
    去該菜市場有買衣服及糖炒栗子，正準備回家時就被乙○○
    拉住，因為伊是瘖啞人聽不懂乙○○說的話，也不知道發生
    什麼事，後來就被乙○○拉去派出所，伊並沒有偷取乙○○
    的皮包云云；然查，上揭犯罪事實業據證人即告訴人乙○○
    於97年3月6日本院審理時到庭結證稱：「（問：當時如何發
    現皮包被竊？）因為要付錢的時候準備拿錢包時才發現錢包
    不見。（問：發現錢包不見時，你有做任何動作？）我緊張
    就想說是不是掉在附近，我就四處張望尋找，剛好我的右後
    方有一個婦人跟我做個手勢叫我過去，私底下跟我比一個手
    勢，指向當時也在我背後的在庭被告，而那位婦人比這個手
    勢時被告的角度是看不到的，我當下為了確認那位婦人比的
    是哪一位，還詢問她那個人是穿什麼衣服、髮型、還有他的
    體型、特徵，等我確認那名婦人指的確實是被告後，我就將
    被告拉到旁邊，我就跟被告說有人看見妳拿我的皮包，請妳
    將皮包與鑰匙還給我，可是我當時不知道她是聾啞人士，比
    了半天也不了解被告的意思，就在這不知道被告的意思究竟
    為何後，我就拉被告去附近的分駐所去製作筆錄。」、「（
    問：《提示警詢筆錄P.9》妳當時是否確實有看到被告匆匆
    忙忙走出去，並將皮包交給另外一名婦人？）當時我很緊張
    ，從我失竊到我發現皮包不見時間很短促，當時我還沒有發
    現皮包不見時，有一人從我身邊推擠，是一個左手披著黑色
    羽毛衣的人，該人有趁亂時推擠我右邊口袋，但是當時我並
    沒有看見該人的長相，後來有名婦人跟我比說是被告，我去
    攔住被告，我不知道被告將皮包拿給誰，但是當時我確實有
    看到被告將皮包傳給另外一個不詳之人，因為當時很緊急，
    我就抓住被告，抓住被告時，被告已經將黑色羽毛衣穿好，
    被告有翻口袋，我是看可不可以把鑰匙要回來，但是被告說
    沒有沒有，我主要是要跟被告溝通說要將我的鑰匙拿回來，
    我當時也有作勢說我有撥打110，被告就將手伸入口袋不知
    道是否要掏錢。」等語明確；又被告雖於警詢中供稱：「我
    是先去買衣服才去買吃的，我有在賣衣服的攤位買一條黑長
    褲，然後去買吃的（糖炒栗子），買完栗子正準備回家，乙
    ○○就跑來拉住我，要我跟她走，我在買褲子的時候沒有看
    到被害人。」等語（詳警卷第7頁），惟與其於本院審理時
    供稱：「我是買了黑長褲準備要走開時，才被乙○○抓住的
    。」等語不符，查被告於警詢中為上開陳述之目的，顯係欲
    編纂其在告訴人於賣衣攤遭竊時並未在場之辯詞，而故將買
    衣及買糖炒栗子之時序顛倒，蓋被告倘係買完褲子後旋即離
    去購買糖炒栗子，則告訴人於遭竊之際自無法在賣衣攤處拉
    住被告而指證被告行竊，是被告前後之供述已有不一，其避
    罪之嫌重大，且空言否認本件竊盜犯行，亦洵無足採。另證
    人乙○○雖證稱：伊去警局製作筆錄時，警員調取資料後有
    告訴伊那名婦人與被告曾經在監所是室友，伊在第一次帶被
    告去分駐所製作筆錄後約過了2天，警察局又叫伊去指認跟
    伊講的那位婦人，伊在警局中有指認出當初跟伊講的那位婦
    人，而警察也有給伊那位婦人的名字（庭呈黃麗珠之年籍資
    料影印後附卷），因為當時警察懷疑黃麗珠與被告各屬不同
    的竊盜集團，所以當下伊也搞不清楚到底是被告偷伊皮包還
    是黃麗珠故意要陷害被告，才告訴伊是被告偷了伊的皮包等
    語，且被告亦供述：案發當天確實有看到黃麗珠與乙○○在
    交談，但伊不知道她們在談什麼，且想不關自己的事，後來
    乙○○就走過來抓住伊等語，固堪可認定係案外人黃麗珠即
    係告知告訴人乙○○行竊其皮包者為被告之婦人，惟被告既
    亦自承：伊與黃麗珠是在監所做戶外運動時才會碰到，不是
    同間室友，但並無過節，只是彼此互相知道彼此的存在而已
    ，沒什麼交談等語，則案外人黃麗珠與被告既素無嫌隙，本
    無誣陷被告入罪之理，且案外人黃麗珠於案發現場向告訴人
    乙○○告知係被告行竊後，告訴人乙○○亦有親自見聞被告
    將皮包傳遞給另一名姓名年籍不詳之婦人，足認被告並無遭
    人誣指之虞，是本件事證已臻明確，而案外人黃麗珠究否確
    為告知告訴人乙○○行竊其皮包者為被告之婦人，非關本案
    認定被告所涉竊盜犯行是否成立之重要事項，故不予依職權
    傳訊，附此敘明。本件事證明確，被告犯行洵堪認定。
二、核被告所為，係犯刑法第320條第1項之普通竊盜罪。又被告
    與該名姓名年籍不詳之成年女子2人間就上開竊盜犯行，有
    犯意之聯絡，行為之分擔，均為共同正犯。再被告前曾因竊
    盜案件，經臺灣高等法院臺中分院以92年度上易字第1885號
    判決判處有期徒刑1年確定，甫於民國94年2月11日縮刑期滿
    而執行完畢等情，有被告之全國刑案資料查註表1份在卷可
    按，其於有期徒刑執行完畢後5年內，再故意犯本件有期徒
    刑以上之罪，為累犯，應依法加重其刑。爰審酌被告犯罪之
    手段平和，暨其前有竊盜不良前科，有臺灣高等法院被告前
    案紀錄表在卷可稽，及其不思以己力獲取報酬，而以竊盜行
    為，獲取不法之利益，破壞社會秩序甚鉅，犯罪所生之損害
    自屬重大，量刑本不宜輕縱，且被告犯後猶否認犯行，不知
    悔悟等一切情狀，量處如主文所示之刑，並諭知易科罰金之
    折算標準，以示懲儆。
據上論斷，應依刑事訴訟法第299條第1項前段，刑法第28條、第
320條第1項、第47條第1項，刑法施行法第1條之1第1項、第2項
前段，判決如主文。
中    華    民    國    97    年    3     月    19    日
                  刑事第十三庭  法  官  許月馨
以上正本證明與原本無異。
如不服本判決，應於收受送達後10日內向本院提出上訴書狀（應
敘述具體理由並附繕本）。
上訴書如未敘述理由，應於上訴期間屆滿後20日內補提理由書於
本院。
                                書記官  黃美雲
中    華    民    國    97    年    3     月    19    日
附錄論罪科刑法條
中華民國刑法第320條
（普通竊盜罪、竊佔罪）
意圖為自己或第三人不法之所有，而竊取他人之動產者，為竊盜
罪，處5年以下有期徒刑、拘役或5百元以下罰金。
意圖為自己或第三人不法之利益，而竊佔他人之不動產者，依前
項之規定處斷。
前二項之未遂犯罰之。


司法院資訊處製作；財團法人民間司法改革基金會備份。
